臺灣高等法院民事裁定
109年度上字第493號
上  訴  人  曹德發  
            鄭慶雲  
共      同
訴訟代理人  張嘉勳律師              
上列上訴人因與被上訴人理城建設股份有限公司等間確認債權存
在事件，對於中華民國109年12月16日本院109年度上字第493號
第二審判決提起上訴，本院裁定如下：
    主    文
本件訴訟標的價額核定為新臺幣捌佰萬元。
上訴人應於收受本裁定七日內分別補繳第二審、第三審各新臺幣
柒萬玖仟捌佰玖拾參元。
    理    由
一、按向第三審法院上訴，應依民事訴訟法第77條之16規定繳納
    裁判費，此為必須具備之程式。上訴不合程式或有其他不合
    法之情形而可以補正者，原第二審法院應定期間命其補正，
    如不於期間內補正，應以裁定駁回之，民事訴訟法第481條
    、第442條第2項定有明文。又債權人主張債務人詐害其債權
    ，依民法第244條規定提起撤銷詐害行為之訴者，債權人行
    使撤銷權之目的，在使其債權獲得清償，故應以債權人因撤
    銷權之行使所受利益為準，原則上以債權人主張之債權額，
    計算其訴訟標的價額；但被撤銷法律行為標的之價額低於債
    權人主張之債權額時，則以該被撤銷法律行為標的之價額計
    算（最高法院99年度台抗字第222號裁定意旨參照）。
二、本件上訴人對於民國109年12月16日本院109年度上字第493
    號第二審判決提起上訴，惟僅據繳納部分裁判費。查上訴人
    先位依民法第244條第1項，備位依民法第244條第2項規定，
    請求撤銷被上訴人林羅鈴子於108年1月24日所簽訂之撤銷選
    屋同意書（下稱系爭同意書），並依強制執行法第120條第2
    項規定，請求確認林羅鈴子對理城公司就門牌號碼新北市○○
    區○○路00巷00號12樓房地（下稱系爭37號房地）暨地下一層
    編號218號停車位（下稱系爭218號停車位），及門牌號碼新
    北市○○區○○路00巷00號12樓房地（下稱系爭39號房地）暨地
    下二層編號131、132號停車位（下稱系爭131、132號停車位
    ）之所有權移轉登記請求權存在，目的均在使其債權獲得清
    償，其上訴所受利益原則上應以其債權額計算之，僅於其所
    撤銷、確認之標的價額低於其債權額時，始以該標的之價額
    定之。又上訴人主張其對林羅鈴子有新臺幣（下同）800萬
    元之借款債權存在（下稱系爭借款債權），而其請求撤銷系
    爭同意書後，可依104年10月10日選屋確認書分得價值2,290
    萬6,500元之系爭37號、39號房地及系爭218號、131號、132
    號停車位，足認上訴人主張之債權額低於其請求撤銷、確認
    之標的價額，依上所述，本件訴訟標的價額應以上訴人主張
    之債權額即800萬元定之。則本件應徵第二審、第三審裁判
    費均為12萬300元，扣除上訴人已分別繳納之第二審、第三
    審裁判費各4萬407元，尚應補繳第二審、第三審裁判費各7
    萬9,893元（120,300元-40,407元=79,893元）。茲限上訴人
    於收受本裁定7日內向本院如數補繳第二審、第三審裁判費
    各7萬9,893元，逾期不補正，即駁回其上訴。
三、爰裁定如主文。 　
中　　華　　民　　國　　110 　年　　4 　　月　　20　　日
　                民事第十二庭  
                        審判長法  官  陳秀貞
                              法  官  蔡世芳
                              法  官  林哲賢
正本係照原本作成。
核定訴訟標的價額部分，如不服裁定得於收受送達後10日內向本
院提出抗告狀，並繳納抗告費新臺幣1千元。
命補繳裁判費部分不得抗告。
中　　華　　民　　國　　110 　年　　4 　　月　　21　　日

　　　　　　　　　　　　　　　書記官  陳盈真